ACORDAO-COMPLETO-2481835

ACÓRDÃO DE RELAÇÃO

ACÓRDÃO DE RELAÇÃO 8414/2021 ATA 17/2021 - PRIMEIRA CÂMARA

Acórdão 8414/2021-TCU-Primeira Câmara
Trata-se de recursos de reconsideração interpostos por Eliomar Pedro de Souza, Mailton Pedro de Souza e Carlos César Pereira contra o Acórdão 1397/2021-TCU-Primeira Câmara (peça 72) , por meio do qual esta Corte de contas julgou irregulares as contas de diversos responsáveis, imputando-lhes débito.
Considerando que, nos termos do item 9.2 da decisão recorrida, foi determinada a exclusão do Sr. Eliomar Pedro de Souza da relação processual, não se podendo, neste caso, reconhecer a existência de interesse recursal, visto não haver sucumbência, sanção ou prejuízo a este recorrente;
Considerando que os recursos interpostos por Mailton Pedro de Souza e Carlos César Pereira são tempestivos e cumprem os requisitos de admissibilidade;
Considerando ainda o princípio da razoabilidade e tendo em vista que os recorrentes foram condenados em solidariedade com outros responsáveis;
Os Ministros do Tribunal de Contas da União, quanto ao processo a seguir relacionado, ACORDAM, por unanimidade, com fundamento nos arts. 32, inciso I e 33 da Lei 8.443/1992, e nos arts. 143, inciso IV, alínea "b", e § 3º, 277, inciso I, e 285, do Regimento Interno do TCU, de acordo com os pareceres emitidos nos autos, em:
a)  conhecer dos recursos de reconsideração interpostos por Mailton Pedro de Souza e Carlos César Pereira, suspendendo-se, para os recorrentes, os efeitos dos itens 9.4 (e subitens) e 9.5 do Acórdão 1397/2021-TCU-Primeira Câmara e os estendendo para os demais devedores solidários;
b)  não conhecer do recurso de reconsideração interposto por Eliomar Pedro de Souza por inexistência de interesse recursal; 
c)  comunicar aos órgãos/entidades eventualmente cientificados do acórdão recorrido acerca do efeito suspensivo concedido; 
d)  encaminhar cópia desta deliberação, acompanhada da instrução da unidade técnica, aos recorrentes;
e)  encaminhar os autos à Serur, para análise de mérito dos recursos interpostos por Mailton Pedro de Souza e Carlos César Pereira, após a adoção da medida especificada na alínea "d" supra.
1. Processo TC-Processo 030.850/2015-0 (TOMADA DE CONTAS ESPECIAL) 
	1.1. Responsáveis: Carlos César Pereira (XXX.546.309-XX) ; João Roberto Porto (XXX.473.049-XX) ; Mailton Pedro de Souza (XXX.512.879-XX) ; Pedro Paulo Reis (XXX.770.349-XX) .
	1.2. Recorrentes: Eliomar Pedro de Souza (XXX.512.959-XX) ; Mailton Pedro de Souza (XXX.512.879-XX) ; Carlos César Pereira (XXX.546.309-XX) .
	1.3. Entidade: Instituto Nacional do Seguro Social.
	1.4. Relator: Ministro Vital do Rêgo.
	1.5. Representante do Ministério Público: Subprocurador-Geral Lucas Rocha Furtado.
	1.6. Relator da deliberação recorrida: Ministro-Substituto Augusto Sherman Cavalcanti.
	1.7. Unidade Técnica: Secretaria de Recursos (Serur) .
	1.8. Representação legal: Laudelino Joao da Veiga Netto (OAB/SC 20.663) . 
	1.9. Determinações/Recomendações/Orientações: não há.

Primeira Câmara

Instituto Nacional do Seguro Social.

Carlos César Pereira (XXX.546.309-XX); João Roberto Porto (XXX.473.049-XX); Mailton Pedro de Souza (XXX.512.879-XX); Pedro Paulo Reis (XXX.770.349-XX).

ACORDAO-COMPLETO-2537816

Acórdão 3611/2022 - Primeira Câmara

VITAL DO RÊGO

Ministro-Substituto Augusto Sherman Cavalcanti.

Laudelino Joao da Veiga Netto (OAB/SC 20.663).

Subprocurador-Geral Lucas Rocha Furtado.

TOMADA DE CONTAS ESPECIAL (TCE)

Secretaria de Recursos (Serur).